臺灣高雄地方法院刑事判決　　　　　　　　　　　　九十三年度易字第一七０七號
　　公　訴　人　臺灣高雄地方法院檢察署檢察官
　　被　　　告　甲○○　男　二.
　　指定辯護人　本院公設辯護人丁○○
　　被　　　告　戊○○　男　二.
　　　　　　　　乙○○　男　二.
右列被告因竊盜等案件，經檢察官提起公訴（九十三年度偵字第二一三九五號），被
告於本院準備程序為有罪之陳述，經合議庭裁定由受命法官依簡式審判程序獨任審理
，又經檢察官聲請改依協商程序而為判決，本院判決如左：
    主  文
甲○○共同連續攜帶兇器竊盜，處有期徒刑柒月。扣案之Ｔ型扳手壹支，沒收之。
戊○○共同連續攜帶兇器竊盜，處有期徒刑柒月。緩刑貳年。扣案之Ｔ型扳手壹支，
沒收之。
乙○○故買贓物，處有期徒刑貳月，如易科罰金，以佰元折算壹日。緩刑貳年。
    犯罪事實及理由
壹、犯罪事實
一、甲○○前因竊盜案件，經本院於民國九十二年二月二十日以九十一年度易字第二
    一六七號判決判處有期徒刑一年，緩刑四年確定。詎猶不知悔改，竟與戊○○共
    同基於意圖為自己不法所有之概括犯意聯絡，連續為下列竊盜行為：
  (一)於民國九十三年九月七日十五時三十分許在高雄市○○區○○路三十號前停車場
    ，由甲○○把風，另由戊○○持其所有自備之客觀上足對人之生命、身體、安全
    構成威脅，具有危險性，可供兇器使用之Ｔ型扳手一支，插入陳盈秀所有之車牌
    號碼ＭＥＴ—五六二號機車引擎鑰匙孔，毀壞該機車引擎鑰匙孔（所涉毀損罪嫌
    ，未據機車所有人陳盈秀告訴）啟動該機車電源，旋將該機車騎離竊取得手。得
    手後，戊○○與甲○○將上開車牌號碼ＭＥＴ—五六二號機車車牌及引擎蓋拆解
    取下，改懸掛戊○○所有之車牌號碼ＧＷＶ—七二七號機車車牌及引擎蓋於上開
    機車上後，將上開改懸掛車牌號碼ＧＷＶ—七二七號機車車牌及引擎蓋（原車牌
    號碼為ＭＥＴ—五六二號）之機車留供己用，並將上開車牌號碼ＭＥＴ—五六二
    號機車車牌及引擎蓋棄置於高雄市新興區○○○路與大同一路二二九巷口大排水
    溝內。
  (二)再承前開犯意，於九十三年十月十四日二十一時五十分許，二人騎乘上開竊得之
    改懸掛車牌號碼ＧＷＶ—七二七號機車車牌及引擎蓋之機車（原車牌號碼為ＭＥ
    Ｔ—五六二號），至高雄市三民區○○○路五一巷內，由甲○○持上開戊○○所
    有之客觀上足對人之生命、身體、安全構成威脅，具有危險性，可供兇器使用之
    Ｔ型扳手一支，插入丙○○所有之車牌號碼ＰＯＥ—八五八號機車大鎖，毀壞該
    機車大鎖鎖頭，再由戊○○持同把Ｔ型扳手，插入該機車引擎鑰匙孔，毀壞該機
    車引擎鑰匙孔（所涉毀損罪嫌，業據機車所有人丙○○撤回告訴）啟動該機車電
    源，旋將該機車騎離竊取得手。得手後，戊○○與甲○○將上開車牌號碼ＰＯＥ
    —八五八號機車車牌及引擎蓋拆解取下，再自已改懸掛車牌號碼ＧＷＶ—七二七
    號機車車牌及引擎蓋之機車（原車牌號碼為ＭＥＴ—五六二號）拆解取下該ＧＷ
    Ｖ—七二七號車牌及引擎蓋，將之改懸掛於上開原車牌號碼ＰＯＥ—八五八號機
    車上後，將上開機車留供己用；另將上開車牌號碼ＰＯＥ—八五八號機車車牌及
    引擎蓋改懸掛於原車牌號碼ＭＥＴ—五六二號機車上。
  (三)嗣於九十三年十月十五日一時三十分，戊○○騎乘上開改懸掛車牌號碼ＧＷＶ—
    七二七號機車車牌及引擎蓋之機車（原車牌號碼為ＰＯＥ—八五八號）行經高雄
    市新興區○○○街三二號前時為警查獲，扣得戊○○所有之上開Ｔ型扳手一支，
    以及戊○○所有，於竊得上開機車後換置鎖頭所使用之鑰匙一支（非供本件竊盜
    犯行犯罪所用之物）。
二、甲○○於九十三年十月十四日二十二時許，騎乘懸掛上開車牌號碼ＰＯＥ—八五
    八號機車車牌及引擎蓋（原車牌號碼為ＭＥＴ—五六二號）機車至高雄市前鎮區
    ○○○路三十之一號，告知乙○○該部機車係竊得之贓車，乙○○明知上開機車
    係贓車而為贓物，竟基於故買贓物之犯意，於前開時地以新台幣（下同）四千元
    之價格買受上開贓物，且收受甲○○交付之上開贓物完畢（尚未給付價金四千元
    ）。嗣於九十三年十月十五日一時三十分，戊○○騎乘上開改懸掛車牌號碼ＧＷ
    Ｖ—七二七號機車車牌及引擎蓋之機車（原車牌號碼為ＰＯＥ—八五八號）行經
    高雄市新興區○○○街三二號前時為警查獲後，經警循線查知甲○○、乙○○，
    而始知上情。
貳、證據：
  (一)被告甲○○、戊○○、乙○○於警詢、偵查及本院審理時之自白。
  (二)被害人丙○○於警詢之指述、證人即目擊被告甲○○、戊○○竊取車牌號碼ＰＯ
    Ｅ—八五八號機車之李仁鳳之證述。
  (三)車輛尋獲電腦輸入單、車輛車牌失竊作業—查獲車輛認可資料、贓物認領保管單
    、被告甲○○、戊○○與被害人陳盈秀、丙○○之和解書各二份。
  (四)照片十二幀。
  (五)臺灣高雄地方法院檢察署刑案資料查註紀錄表、臺灣高雄地方法院被告院內索引
    卡紀錄表、臺灣高等法院被告全國前案紀錄表。
、本件經檢察官與被告於審判外達成協商之合意，且被告已認罪，其合意內容為：
    被告甲○○願受科刑範圍為有期徒刑七月；被告戊○○願受科刑範圍為有期徒刑
    七月，緩刑二年；被告乙○○願受科刑範圍為有期徒刑二月，緩刑二年。經查：
    上開協商合意並無刑事訴訟法第四百五十五條之四第一項所列情形之一，其中被
    告甲○○所願受科之刑雖逾有期徒刑六月，且未受緩刑之宣告、未選任辯護人，
    然本院已為其選任公設辯護人協助進行協商。故檢察官聲請改依協商程序而為判
    決，本院爰不經言詞辯論，於協商合意範圍內為協商判決，合予敘明。
肆、應適用之法條：
    依刑事訴訟法第四百五十五條之四第二項、第三項、第四百五十五條之八、二百
    七十三條之一第一項、第二百八十四條之一，刑法第二十八條、第五十六條、第
    三百二十一條第一項第三款、第三百四十九條第二項、第四十一條第一項前段、
    第七十四條第一款、第三十八條第一項第二款，罰金罰鍰提高標準條例第二條，
    判決如主文。
伍、附記事項：
    無。
陸、協商判決除有刑事訴訟法第四百五十四條之四第一項第一款於本訊問程序終結前
    ，被告撤銷協商合意或檢察官撤回協商聲請者；第二款被告協商之意思非出於自
    由意志者；第四款被告所犯之罪非第四百五十五條之二第一項所定得以協商判決
    者；第六款被告有其他較重之裁判上一罪之犯罪事實者；第七款法院認應諭知免
    刑或免訴、不受理者情形之一，及違反同條第二項「法院應於協商合意範圍內為
    判決；法院為協商判決所科之刑，以宣告緩刑或二年以下有期徒刑、拘役或罰金
    為限」之規定者外，不得上訴。
柒、如不服本件判決，得自收受判決送達之日起十日內，向本院提出上訴書狀，上訴
    於第二審法院。
中　　　華　　　民　　　國　　九十四　　年　　　二　　　月　　二十五　　日
                                  臺灣高雄地方法院刑事第十四庭
                                      　法　　　官  洪乙心
右正本證明與原本無異。
如不服本判決，應於判決送達後十日內，向本院提出上訴狀。
                                        法院書記官  黃進遠
中　　　華　　　民　　　國　　九十四　　年　　　二　　　月　　二十五　　日
